臺灣高等法院高雄分院民事判決　　　　　 93年度上字第131號
上　訴　人　甲○○
上　訴　人　乙○○
共同訴訟代理人　李孟哲律師
複代理人　　程高雄 律師
被上訴人　　亞得利亞科技股份有限公司
法定代理人　丙○○
訴訟代理人　李玲玲律師
訴訟代理人　何俊墩律師
上列當事人間因返還不當得利事件，對於民國93年6 月16日臺灣
高雄地方法院92年度訴字第1107號第一審判決提起上訴，本院於
94年12月22日言詞辯論終結，茲判決如下：
    主  文
上訴駁回。
第二審訴訟費用由上訴人連帶負擔。
    事實及理由
一、被上訴人主張：上訴人甲○○為被上訴人公司之資源經營部
    經理，而如原審附表所示編號Ａ、Ｂ之2 張支票（下稱系爭
    支票）之票款，原係欲存入被上訴人設於合作金庫銀行前鎮
    分行之帳戶（下稱合庫帳戶）內，詎上訴人甲○○於民國90
    年5 月18日擅自向合庫撤回代收系爭支票之款項（俗稱抽票
    ），並將系爭支票款項轉存入被上訴人設於亞太銀行博愛分
    行開立之帳戶（下稱亞太帳戶）內，上訴人甲○○並與夫即
    上訴人乙○○未得被上訴人同意，共謀由上訴人乙○○先後
    於90年6 月4 日及6 月11日，自亞太帳戶提領新台幣（下同
    ）148 萬元及286,000 元，共計1,766,000 元（下稱系爭款
    項）侵占入己，爰依侵權行為或不當得利之法律關係，請求
    命上訴人應連帶給付1,766,000 元及自起訴狀繕本送達之翌
    起至清償日止，按年5%計算之利息之判決，並於本院聲明：
    上訴駁回。
二、上訴人抗辯：被上訴人法定代理人即董事長丙○○於90年5
    月18日依員工入股辦法，向上訴人甲○○購買其持有被上訴
    人公司301,000 股之股份，並以系爭支票為買賣價金，上訴
    人甲○○委託上訴人乙○○提領系爭款項，上訴人乙○○對
    上訴人甲○○與被上訴人間之債權債務關係不清楚，上訴人
    並無何侵權行為或不當得利情事等語。並於本院聲明：（一
    ）原判決關於命上訴人應連帶給付被上訴人1,766,000 元及
    其法定利息部分與該部分假執行之宣告暨負擔該部分訴訟費
    用均廢棄。（二）上開廢棄部分，被上訴人在第一審之訴及
    假執行之聲請均駁回。
三、兩造不爭執事項：
（一）上訴人甲○○是被上訴人公司之資源經營部經理及財務董
      事，系爭支票（票面金額1,763,975 元、發票日為90年5
      月31日及票面金額1,260,000 元、發票日為90年7 月31日
      ）之款項原係擬存於合作金庫前鎮分行被上訴人之帳戶內
      ，上訴人甲○○委其夫即上訴人乙○○先後於90年6 月4
      日及6 月11日分別從亞太銀行被上訴人之帳戶提領148 萬
      元、286,000 元，合計1,766,000 元，超出Ａ紙支票票面
      金額2,025 元。上訴人乙○○提領上揭款項後，將其中13
      8 萬轉帳至上訴人乙○○基金帳戶，其餘款項交由上訴人
      甲○○。
（二）系爭2 張支票經合庫前鎮分行代收，於90年5 月18日經人
      撤回合庫代收系爭支票之款項（抽票），並將系爭支票轉
      由亞太銀行博愛分行代收款項存入亞太銀行被上訴人帳戶
      內。系爭2 支票僅原判決附表A 之支票即興勤電子公司為
      發票人，票面金額為1,763,975 元之支票兌現。原判決附
      表B 之支票即發票人為華亞電子公司，票面金額為126 萬
      元支票，發票日為90年7 月31日，於90年6 月26日被上訴
      人開股東會時並未兌現。
（三）上訴人提出之錄音帶譯文內容（原審卷第32到37頁）係90
      年6 月26日、90年7 月30日2 次臨時股東會所錄製，其內
      容係真正，並經刑事案件審理中法官勘驗屬實（刑事卷91
      年7 月4 日筆錄）
（四）被上訴人於合庫銀行之帳戶印鑑章，其中大章（公司印章
      ）由上訴人甲○○保管，小章（法定代理人印章）由被上
      訴人之法定代理人丙○○保管。撤回系爭支票之委託代收
      票據撤回申請書上之小印章係丙○○親自蓋章。
（五）上訴人甲○○與被上訴人公司簽訂之員工入股辦法，其中
      第4 條約定（89年9 月1 日）員工認股後如於3 年內離職
      ，公司得依票面價值加上年利率7%買回。
（六）上訴人乙○○於90年6 月23日向被上訴人提出上訴人甲○
      ○離職時，被上訴人應支付款項之計算表中，就上訴人甲
      ○○之持股僅列61,000股。
四、本件爭點在於：(一)被上訴人是否向上訴人甲○○購買系爭股
    份？(二)上訴人乙○○自亞太銀行被上訴人帳戶內提領系爭款
    項，是否與上訴人甲○○構成共同侵權行為？茲分述如下：
五、被上訴人是否向上訴人甲○○購買系爭股份?
（一）被上訴人主張：上訴人甲○○與其夫即上訴人乙○○共謀
      先後於90年6 月4 日及6 月11日，提領新台幣（下同）14
      8 萬元及286,000 元，共計1,766,000 元（下稱系爭款項
      ）侵占入己等語，上訴人則抗辯：丙○○於90年5 月18日
      依員工入股辦法，向上訴人甲○○購買其持有被上訴人公
      司301,000 千股之股份，並以系爭支票為買賣價金等語。
（二）經查，上訴人主張：被上訴人法定代理人丙○○同意以系
      爭支票購買上訴人甲○○301,000 股股份，並同意上訴人
      甲○○自合庫將系爭支票抽票，再存入亞太帳戶由上訴人
      提領等情，固提出委託代收支票撤回申請書為證（原審第
      266 頁），而被上訴人合庫帳戶之印鑑章，其中大章由上
      訴人甲○○保管，小章由丙○○自行保管，而上開委託代
      收支票撤回申請書上丙○○之印章係丙○○親自蓋章，為
      兩造不爭執，並經證人蔡靜蓉於台灣高雄地方法院90年度
      自字第355 號刑事案件（下簡稱刑事案件）中證述：證人
      蔡靜蓉至銀行將抽票之票據申請書拿回來，填寫完畢後，
      拿給上訴人甲○○蓋章，而小章則由被上訴人法定代理人
      丙○○親自蓋的等語（原審卷第442 、443 頁）明確，惟
      丙○○於上開刑事案件中陳述：從合庫帳戶將系爭支票抽
      出之申請書上丙○○之印章確係伊所蓋印，伊認為抽票是
      要轉到被上訴人公司之帳戶，但不知要轉到亞太帳戶等語
      （原審卷第441 頁），足見丙○○確實同意抽票，但系爭
      支票抽票後，係存入被上訴人之亞太帳戶，而上訴人甲○
      ○當時既擔任被上訴人之資源經營部經理，有調度公司資
      金權限，且證人潘世坤於原審證述：被上訴人在亞太銀行
      帳戶之印鑑章由上訴人甲○○保管，上訴人甲○○於90年
      8 月1 日委託證人潘世坤至亞太銀行刷存摺時，向證人潘
      世坤表示系爭2 支票係向亞太銀行作業績用，如果足額業
      績可向亞太銀行融資，上訴人甲○○並未表示系爭2 支票
      係向被上訴人購買股份之價金等語（原審卷第84頁），證
      人蔡靜蓉於原審及台灣高雄地方法院92年度自字第355 號
      刑事案件（下簡稱刑事案件）中證述，上訴人甲○○要求
      伊抽票，僅說丙○○出事，需要系爭支票，並要證人蔡靜
      蓉封口，證人蔡靜蓉抽票回來，就直接交給上訴人甲○○
      ，並未製作傳票等語（原審第25、80頁），果被上訴人以
      系爭支票票款買回上訴人甲○○之股份，何以上訴人甲○
      ○抽票及提領系爭款項時，未製作支出傳票? 與常理有違
      ，足證丙○○雖同意抽票，惟並未同意上訴人甲○○提領
      系爭款項，並以系爭支票之票款購買上訴人甲○○之股份
      。
（三）又查，上訴人主張：丙○○於90年5 月18日同意以系爭支
      票票款買回上訴人甲○○之301,000 股股份等情，有錄音
      帶及其譯文為證（原審卷第20頁），而該錄音帶內容經刑
      事案件法官當庭勘驗結果，核與譯文內容相同，有勘驗筆
      錄可稽（原審卷第22頁），惟被上訴人抗辯該錄音帶對話
      之時間係90年6 月22日，並非90年5 月18日等語，而丙○
      ○於刑事案件中陳述：係90年6 月22日之對話等語，有刑
      事案件91年7 月4 日筆錄可稽（原審卷第22頁），而上訴
      人就該錄音帶係90年5 月18日所錄製等情，未舉證證明，
      自難認該錄音帶之內容係90年5 月18日丙○○與上訴人甲
      ○○之對話。且依該錄音帶之內容觀之，係丙○○要求收
      回財政大權及大章，上訴人甲○○才反要丙○○買回股份
      ，且該份錄音只節錄丙○○與上訴人甲○○對話之一部分
      ，前內容均未錄到，而丙○○究以若干金額向上訴人甲○
      ○買回若干股份，均未論及，尚難認丙○○同意以系爭支
      票之票款買回上訴人甲○○之股份。
（四）再查，被上訴人90年6 月26日、90年7 月30日股東臨時會
      之錄音帶及及譯文內容（原審第32至37頁）係真正，為兩
      造不爭執，並經刑事案件審理中法官勘驗屬實，有勘驗筆
      錄可稽（原審卷第22頁），而依被上訴人90年6 月26日臨
      時股東會會議內容觀之，上訴人甲○○尚委託訴外人廖昆
      對於當日提出臨時動議，表示上訴人甲○○希望被上訴人
      公司買回上訴人甲○○301,000 股股份，而90年7 月30
      日臨時股東會會議內容，上訴人甲○○尚委託上訴人乙○
      ○要求被上訴人買回上訴人所持有301,000 股股份，均非
      上訴人甲○○代理人確認被上訴人公司已買回上訴人甲○
      ○股份，且果被上訴人已於90年5 月18日同意買回上訴人
      甲○○301,000 股之股份，何以於90年6 月26日、90年7
      月30日2 次股東臨時會，均未提及被上訴人或丙○○已於
      90年5 月18日同意以系爭支票票款買回上訴人甲○○之上
      揭股份? 上訴人甲○○代理人尚一再向被上訴人要求買回
      上訴人甲○○股份? 足證被上訴人於90年6 月26日或90年
      7 月30日以前，並無買回上訴人甲○○股份之事，上訴人
      抗辯：90 年6月26日及90年7 月30日會議係上訴人甲○○
      代理人請求確認被上訴人買回股份之事，並非要求被上訴
      人買回股份云云，不足採信。
（五）復查，被上訴人主張：上訴人乙○○於90年6 月23日代理
      上訴人甲○○與丙○○協談購買股票事宜時，尚提出下列
      款項計算表，主張被上訴人公司買回上訴人甲○○61,000
      股股票，並要求開立即期支票支付等語，有「亞得利亞股
      份有限公司支付資源經營部經理甲○○款項」表可稽 (本
      院卷 (一)第132頁)， 而依該表計算方式，股票部分係以
      610,000 ×1.07計算，亦即61,000股之票面價值 (10) 另
      加計7%，且該計算表左下方支付條件說明2 ，明白指出「
      以上金額請開列即期現金支票」，該表金額為1,502,697
      元，並未扣除尾數，一但談妥需立即開立即期支票，且證
      人潘世坤於原審證述:90 年6 月23日是上訴人乙○○代上
      訴人甲○○提出上揭計算表，當時所談購買股票之數額為
      61,000股，並未談到以系爭支票之金額購買301,000 股，
      而該日談股票事宜並未達成協議等語 (原審卷第82至86頁
      )， 果上訴人甲○○於90年5 月18日已獲丙○○同意以系
      爭支票購回上訴人甲○○301,000 股，焉可能於90年6 月
      23日尚要求丙○○購買61,000股及要求公司開即期現金支
      票？足見90年6 月23日以前，被上訴人並未以系爭支票買
      回上訴人甲○○之301,000 股，被上訴人之主張，應堪採
      信。至上訴人抗辯：上開計算表上最後一行已記載本數目
      由簡董提供，是該計算表係由丙○○提出，非上訴人提出
      云云，惟查，當時在場之證人潘世坤於原審證述:90 年6
      月23日是上訴人乙○○代上訴人甲○○提出上揭計算表等
      語，已如前述，且該計算表上，僅最後第7 項利息部分金
      額為200,000 元，記載本數目由簡董（即丙○○）提供，
      其餘項目均未為相同之記載，足見該計算表確為上訴人提
      供，僅第7 項利息部分之金額數目係由丙○○提供，第1
      項股票之計算方式，並非丙○○提供，上訴人所辯，不足
      採信。
（六）上訴人又主張：被上訴人公司所製作之資金調度預估表，
      係資金檢查報表，作為被上訴人公司目前持有之現金與應
　　　收，已收票據之確認，而被上訴人公司之90年4 月6 日、
　　　90年4 月9 日、90年4 月17日、90年4 月27日、90年5 月
　　　16日之資金調度預估表已顯示系爭支票為應收票據，而系
  　　爭支票抽票後，被上訴人公司之90年6 月5 日、90年6 月
    　15日之資金調度預估表，即將系更支票由應收票據上刪除
      ，而丙○○於各份資金調度預估表上均有簽名認可，足見
      被上訴人不僅同意抽票，亦同意以系爭支票票款購買上訴
      人甲○○之股份云云，固有資金調度預估表影本7 份可稽
       (本院卷 (一)第274至295 頁)， 惟被上訴人否認上揭資
      金調度預估表影本之真正，且依上揭資金調度預估表，雖
      均列有應收票據及應付票據等項目及上訴人甲○○所加註
      之意見，且依證人即被上訴人公司會計陳素雲於本院證述
      : 被上訴人公司之資金調度預估表要根據會計帳、傳票來
      製作，並參考每天出納所製作之日報表，而資金調度預估
      表給丙○○過目時，會檢附傳票、存摺及日報表，丙○○
      過目後，丙○○會簽名或蓋章，而90年5 月16日資金調度
      預估表上，丙○○90年5 月18日之圓戳印章係丙○○自己
      保管，該印章係丙○○之印章等語 (本院卷 (一)第110、
      111 頁)， 足見上揭資金調度預估表係真正，並經丙○○
      核閱，且製作資金調度預估表，需依據會計帳及傳票製作
      。惟證人即被上訴人公司製作上揭資金調度表之會計蔡靜
      蓉於原審及刑事案件中證述：上訴人甲○○要求證人蔡靜
      蓉抽票，僅說丙○○出事，需要系爭支票，並要證人蔡靜
      蓉封口，證人蔡靜蓉抽票回來，就直接交給上訴人甲○○
      ，並未製作傳票等語（原審第25、80頁），足見90年6 月
      5 日之資金調度預估表上，雖於應收票據項刪除系爭支票
      ，惟並未製作傳票，則上揭資金調度預估表僅能證明丙○
      ○知悉或同意系爭支票為資金調度，無法證明被上訴人係
      以系爭支票票款向上訴人甲○○購買股份，上訴人之主張
      ，無法採信。
（七）上訴人又抗辯：依證人陳素雲於90年3 月27日交接予證人
      蔡靜蓉之工作交接事項表所示，現金流量表之製作係每週
      1 次，必需製作應收帳款收回更新記錄、銀行日報表及零
      用金簿登錄，足見被上訴人就系爭2 紙支票應有製作支出
      傳票，否則不可能從應收票據中刪除等語，固提出交接工
      作事項表1 紙為證（本院卷（一）第271 頁），惟被上訴
      人否認該交接工作事項表之真正，且縱令屬實，僅能證明
      被上訴人會計部門確規定會計人員必須現金流量表約每週
      製作1 次，資金調度表約10日製作1 次，應收帳款收回必
      須更新記錄、銀行日報表及零用金簿登錄等事項，無法證
      明被上訴人之人員確有製作系爭支票之支出傳票而被上訴
      人拒不提出，上訴人所辯，無法採信。
（八）上訴人抗辯：被上訴人之員工蔡靜蓉有製作日報表，而90
　    年6 月26日至29日之日報表上，應收票據為274 萬多元，
      足見被上訴人故意不提出90年5 月18日以後之傳票、帳冊
      ，且系爭2 紙支票共計301 多萬元，遠超過應收票據之金
      額，顯見系爭2 支票已在被上訴人公司會計帳上核銷，被
      上訴人顯已同意以系爭2 支票票款買回上訴人甲○○之股
      份等語，並提出90年6 月26日至29日、89年10月4 日、89
      年12月1 日報表3 份、會計傳票憑證1 紙為證（本院卷（
      一）第90頁、第268 至270 頁），惟被上訴人否認90年6
      月26日至29日日報表內容之真正，且90年6 月26日至29日
      日報表上，並無任何主管之審核章，並與89年10月4 日、
      89年12月1 日之日報表之製作格式不符，上訴人主張90年
      6 月26日至29日報表係真正，委無足取，自無法據以證明
      被上訴人故意不提出系爭支票支出之傳票、帳冊，或被上
      訴人已將系爭2 支票予以核銷，進而認定被上訴人同意以
      系爭2 紙支票買回上訴人甲○○之股份，上訴人之抗辯，
      不足採信。
（九）上訴人復主張: 被上訴人係依員工入股辦法第4 條「員工
      認股後如於3 年內離職，公司得依票面價值加上年息7%買
      回」之規定，買回上訴人甲○○之301,000 股云云，固有
      員工入股辦法1 紙可稽 (原審卷第263 頁)。 惟查，依上
      訴人計算被上訴人買回上訴人甲○○之301,000 股之價金
      ，以每股10元加計年息7%之利息計算，則301,000 股，以
      每股10元計算，股價為3,010,000 元，再加上上訴人主張
      自89年11月1 日起至90年6 月30日止，以年利率7%計算之
      利息為122,908 元，則應共計3,132,908 元（原審卷第31
      頁），然系爭2 紙支票合計為3,043,975 元，二者金額相
      差近10萬元，並不相符，況系爭2 紙支票票款，一面額為
      1,763,975 元，發票日為90年5 月31日、一面額為126 萬
      元，發票日為90年7 月31日，前者已於90年5 月31 日 兌
      現，後者尚未兌現，故系爭2 紙支票雖存入亞太銀行被上
      訴人帳戶，但僅入帳戶款項為1,763,975 元，果被上訴人
      確以系爭2 紙支票買回上訴人甲○○之301,000 股，則上
      訴人僅能提1,763,975 元而已，然上訴人於90年6 月4 日
      及6 月11日自被上訴人亞太銀行之帳戶分別提領1,480,00
      0 及286,000 元，共計1,766,000 元，已超出2,000 多元
      ，提領金額亦不相同，足見上訴人之主張，不足採信。
（十）上訴人又抗辯：台灣高雄地方法院刑事庭90年度自字第35
      5 號背信等案件已判決其無罪，並經台灣高等法院高雄分
      院以91年度上易字第1240號駁回上訴確定，足見被上訴人
      確以系爭支票向上訴人甲○○購買持股等語。按刑事判決
      所為事實之認定，於獨立民事訴訟之裁判時本不受其拘束
      ，民事庭仍應斟酌全辯論意旨及調查證據之結果，依自由
      心證以判斷事實之真偽。上訴人甲○○於上開刑事案件審
      理中，或因法院就所調查之證據尚無法得上訴人甲○○犯
      有侵占或背信等罪之確信，而為上訴人甲○○無罪之諭知
      。然本件上訴人甲○○就被上訴人向伊購買股份等情，綜
      上所述，未提出相當證據證明，無法採信，本院自不受刑
      事判決所為事實認定之拘束，上訴人所辯，不足採信。
（十一）按因故意或過失，不法侵害他人之權利者，負損害賠償
        責任，民法第184 條第1 項定有明文。綜上，上訴人甲
        ○○保管被上訴人亞太銀行帳戶之公司及法定代理人印
        章，其私自提領系爭款項，無法證明被上訴人以系爭支
        票向上訴人甲○○購買股份，或經被上訴人之同意。又
        被上訴人主張上訴人乙○○提領系爭款項後，將其中13
        8 萬轉帳至上訴人乙○○基金帳戶，其餘款項交由上訴
        人甲○○供作己用之事實，為上訴人不爭執，則上訴人
        甲○○已不法侵害被上訴人之財產權，致被上訴人受有
        系爭款項之損害，被上訴人自得依民法第184 條之規定
        請求上訴人甲○○返還系爭款項。
六、上訴人乙○○自被上訴人亞太銀行帳戶內提領1,766,000 元
    ，是否與上訴人甲○○構成共同侵權行為？
（一）被上訴人主張：上訴人乙○○明知被上訴人並未購買上訴
      人甲○○之股份，竟於90年6 月4 日、90年6 月11日自被
      上訴人亞太銀行帳戶，提領系爭款項，或供己購買基金或
      交予上訴人甲○○，上訴人乙○○與上訴人甲○○確共同
      侵害被上訴人之財產權，自應負連帶賠償責任等語，上訴
      人乙○○抗辯：上訴人乙○○僅係受上訴人甲○○之委託
      代為領取系爭款項轉存入上訴人乙○○基金帳戶內，之後
      上訴人乙○○已將系爭款項提領歸還上訴人甲○○，上訴
      人乙○○與本件無涉等語。
（二）惟按數人共同不法侵害他人之權利者，連帶負損害賠償責
      任，民法第185 條定有明文。又按加害人於共同侵害權利
      之目的範圍內，各自分擔實行行為之一部，而互相利用他
      人之行為，以達其目的者，仍不失為共同侵權行為人，而
      應對於全部所發生之結果，連帶負損害賠償責任。
（三）經查，上訴人乙○○先後於90年6 月4 日及90年6 月11日
      自被上訴人亞太銀行帳戶提取系爭款項，而系爭款項領出
      後，其中138 萬元轉存入上訴人乙○○之基金帳戶內，並
      將其餘款項交予上訴人甲○○等情，為兩造不爭執，且上
      訴人乙○○為上訴人甲○○之配偶，於90年6 月23日以上
      訴人甲○○代理人之身分，至被上訴人公司洽談上訴人甲
      ○○離職及持股買賣等相關事宜，並據證人潘世坤於原審
      證述明確（原審卷第85頁），上訴人乙○○又於90年7 月
      30日受上訴人甲○○之委託參加被上訴人之臨時股東會，
      並於股東會上多次發言，有前開股東會錄音譯文可稽（原
      審卷第36、37頁），則上訴人乙○○對於上訴人甲○○與
      被上訴人間之財務糾葛應知之甚詳，且明知被上訴人並未
      以系爭支票之款項購買上訴人甲○○之股份，卻仍由上訴
      人甲○○利用持有保管之被上訴人亞太銀行帳戶印章（包
      括公司章、法定代理人丙○○章），由上訴人乙○○自被
      上訴人亞太銀行提領系爭款項，且將提領出之138 萬元轉
      存入自己之基金帳戶內，其餘款項則交與上訴人甲○○，
      上訴人乙○○雖抗辯：提領款項後，將其中138 萬元存入
      自己基金帳戶，係因上訴人甲○○欠其款項之故云云，並
      提出收款單影本、台灣遺行90年6 月13日收款條影本、台
      灣銀行手續費收據影本、台灣銀行光碟櫃歷史明細查詢系
      統表、上訴人甲○○中國信託商業銀行帳戶封面及交易明
      細表為證（本院卷（五）第122 至127 頁），然查，姑不
      論上訴人乙○○抗辯受領138 萬元係因上訴人甲○○清償
      其債務等情是否為真，上訴人乙○○既知被上訴人未向上
      訴人甲○○購買股份，未積欠上訴人甲○○款項，其竟仍
      提領系爭款項，足見上訴人乙○○確與上訴人甲○○共同
      侵害被上訴人之財產權，是上訴人乙○○為共同侵權行為
      人，而應對於全部所發生之結果，與上訴人甲○○連帶負
      損害賠償責任。
七、綜上，被上訴人並未同意以系爭支票向上訴人甲○○購買其
　　持股，上訴人甲○○擅自委託知情之上訴人乙○○自被上訴
  　人亞太帳戶內提領系爭款項供作己用，損害被上訴人之財產
    權，上訴人2 人已構成共同侵權行為。從而，被上訴人本於
    民法第185 條之規定，請求上訴人連帶給付1,766,000 元及
    自起訴狀繕本送達之翌日即92年4 月23日起至清償日止按年
    息百分之5 計算之利息，為有理由。被上訴人依共同侵權行
    為之法律關係為上開請求，既有理由，則其另依不當得利之
    法律關係為請求，即無再審究之必要。原審命上訴人如數給
    付，並酌定擔保金為假執行及免為假執行之宣告，並無違誤
    ，上訴意旨，指摘原判決不當，求予廢棄改判，為無理由，
    應予駁回。
八、據上論結：本件上訴為無理由，依民事訴訟法第449 條第1
    項、第78條，第85條第2項，判決如主文。
中　　華　　民　　國　　94　　年　　12　　月　　29　　日
                            民事第二庭
                                審判長法官 簡色嬌
                                法      官 謝靜雯
                                法      官 朱玲瑤
以上正本證明與原本無異。
如對本判決上訴，須於判決送達後20日內向本院提出上訴狀，其
未表明上訴理由者，應於上訴後20日內向本院提出上訴理由書（
均須按他造當事人之人數附繕本）。上訴時應提出委任律師或具
有律師資格之人之委任狀，並依附註條文規定辦理。
中　　華　　民　　國　　94　　年　　12　　月　　29　　日
                                書  記  官 賴梅琴
